# 分部报告

提问人：michaelhtts 时间：2016-04-10 20:44:52
准则解释 3 中： （一）经营分部，是指企业内同时满足下列条件的组成部分： 1 ．该组成部分能够在日常活动中产生收入、发生费用； 2 ．企业管理层能够定期评价该组成部分的经营成果，以决定向其配置资源、评价其业绩； 3 ．企业能够取得该组成部分的财务状况、经营成果和现金流量等有关会计信息。 （三）企业报告分部确定后，应当披露下列信息： 1 ．确定报告分部考虑的因素、报告分部的产品和劳务的类型； 2 ．每一报告分部的利润（亏损）总额相关信息，包括利润（亏损）总额组成项目及计量的相关会计政策信息； 3 ．每一报告分部的资产总额、负债总额相关信息，包括资产总额组成项目的信息，以及有关资产、负债计量的相关会计政策。
如果一个公司的产品是可以按照一定的口径分的，如按照产品所面对的行业（假设对应两个行业各50%），并能够统计出来对应的收入及成本。但是其对应的资产是共享的，比如共用同一条组装生产线，公司无法按照合理的方法进行分配。问题： 1 、如果仅仅只能将收入成本分出来每个部分能否看做是经营分部？如果是，如何对应经营分部的1-3点？ 2 、公司是否满足分部披露的要求？

回答人：chenyiwei
由于资产不可分，因此一般理解不满足“企业能够取得该组成部分的财务状况、经营成果和现金流量等有关会计信息”这一条件，不作为经营分部的划分依据。但仍应按解释 3 号第八条规定，披露各类产品的对外交易收入、对主要客户依赖程度等信息。

提问人：michaelhtts 时间：2016-04-11 08:10:39
陈版 不满足分部报告披露条件但是还要披露各类产品的对外交易收入、对主要客户依赖程度等信息的话 对应的分部报告的会计政策是否就可以省略不披露，但是相关数据还是要在分部报告段披露？

回答人：chenyiwei
可以。

提问人：ying0518 时间：2018-04-21 09:40:32
陈版，无法识别报告分部，表明公司只有一个报告分部，因而无需披露分部报告，这样理解对吗？

回答人：chenyiwei
不对。仍需披露解释 3 号第八条规定的其他信息和事项。